# 联营企业作为重要组成部分的审计策略

提问人：ying0518 时间：2013-11-01 11:27:33
请教陈版，根据审计准则，权益法核算的联营企业和合营企业都属于构成集团报表的组成部分，这类组成部分若项目组评估为重要组成部分（假设权益法核算的利润占集团报表利润比例较大，集团层面将长期股权投资作为重要账户，由此延伸被投资企业为重要组成部分），在确定其重要性水平时有什么特殊考虑，与重要的子公司（假设不单独出具审计报告）之间有什么区别？针对联营企业、合营企业作为重要组成部分，对集团报表而言仅影响利润总额和长期股权投资金额，确定其重要账户、识别重要业务流程等有没有什么特殊考虑？

回答人：chenyiwei
如果不单独出具审计报告，则并不是为其单独确认一个重要性水平（PM），而是把集团层面的可容忍误差（TE）采用一定方式分配到各个采用详细审计和特定范围审计方法的组成部分。对于属于重要组成部分的联营、合营企业，其TE的分摊原则与重要子公司应当相同。但因为权益法核算中只是把被投资企业的净资产、净利润中归属本企业的份额以“单行合并”方式纳入报表，因此在考虑重要帐户和重大流程时主要考虑对净资产、净利润有影响的事项，而可以在一定程度上忽略重分类错报。但对于某些重要事项的披露仍属于重大流程。

提问人：不速之客 时间：2016-11-08 10:53:08
1 、A公司有 4 家子公司，我们项目组就分为一个小组，把所有子公司都一起审计了，算集团审计吗？ 如果算，那么需要发什么集团审计指令之类的吗？ 2 、分为两个小组，一组审计母公司，另外一组审计子公司，这种情况下算集团审计把，但是都是我们所审计的，需要发什么集团审计指令之类的吗

回答人：chenyiwei
如果各子公司都独立核算的，则也是集团审计，与是否由同一个项目组执行无关。如果来自同一事务所的不同项目组分别对不同组成部分审计，则无需正式的集团审计指令，但需有内部沟通记录。